臺灣高雄地方法院刑事判決　　　　　　　94年度訴字第1949號
公　訴　人　臺灣高雄地方法院檢察署檢察官
被　　　告　甲○○
上列被告因毒品危害防制條例案件，經檢察官提起公訴（94年度
毒偵字第1503號、第1668號、第1749號）暨移送併案（94年度毒
偵字第3267號、4408號），被告於準備程序就被訴事實為有罪之
陳述，本院聽取當事人之意見後，合議庭裁定改以簡式審判程序
審理，本院判決如下：
    主  文
甲○○連續施用第一級毒品，處有期徒刑柒月，扣案之海洛因肆
包（淨重合計零點壹陸公克，沾有海洛因成分之包裝袋重合計壹
點參貳公克）、殘留海洛因成分之注射針筒壹支均沒收銷毀之。
    事  實
一、甲○○曾於民國93年間因詐欺案件，經本院以93年度簡字第
    5816號判處有期徒刑4 月確定，並於94年7 月30日縮刑期滿
    執行完畢（未構成累犯）。
二、甲○○另於93年間因施用毒品案件，經本院以93年度毒聲字
    第1647號裁定送觀察勒戒後，認無繼續施用毒品之傾向，於
    93年9 月22日執行完畢後出所，經台灣高雄地方法院檢察署
    檢察官於93年9 月22日以93年度毒偵字第4928號不起訴處分
    確定。詎其明知海洛因業經公告列為毒品危害防制條例第2
    條第2 項第1 款之第一級毒品，不得非法持有、施用，竟猶
    不知戒絕悔改，仍基於施用第一級毒品海洛因之概括犯意，
    自93年10月中旬某日起至94年3 月30日中午12時止，在高雄
    縣林園鄉○○村○○路23號住處，以不定期之頻率，將第一
    級毒品海洛因粉末混合水以針筒注射身體之方式，連續施用
    第一級毒品海洛因多次。嗣分別於（一）94年1 月18日上午
    9 時5 分許，為警通知前往高雄縣政府警察局鳳山分局採尿
    送驗查悉上情；（二）94年1 月23日上午11時30分許，為警
    在高雄縣林園鄉○○路23號前，因行跡可疑為警盤查而查獲
    ，並扣得海洛因1 包（淨重0.03公克，沾有海洛因成分之包
    裝袋重0.35公克）；（三）94年2 月1 日下午4 時25 分 許
    ，為警通知前往高雄縣政府警察局鳳山分局採尿送驗查悉上
    情；（四）94年3 月1 日上午11時10分許，為警在高雄縣林
    園鄉○○村○○路23號住處查獲，並扣得海洛因1 包（淨重
    0.01公克，沾有海洛因成分之包裝袋重0.23公克）、殘留海
    洛因成分之注射針筒1 支；（五）94年3 月2 日下午1 時40
    分許，為警在高雄縣林園鄉○○○路旁，因行跡可疑為警盤
    查而查獲，並扣得海洛因2 包（淨重0.12公克，沾有海洛因
    成分之包裝袋重0.74公克）。
二、案經高雄市政府警察局小港分局、高雄縣政府警察局鳳山分
    局移送臺灣高雄地方法院檢察署檢察官偵查起訴暨移送併辦
    。
    理  由
壹、程序部分：
一、本件被告甲○○所犯係死刑、無期徒刑、最輕本刑為3年以
    上有期徒刑以外之罪，其於準備程序中就被訴事實為有罪之
    陳述，經法官告知簡式審判程序之旨，並聽取公訴人、被告
    之意見後，本院認為適宜獨任進行簡式審判程序，故本件適
    用簡式審判程序審理，合先敘明。
貳、實體部分：
一、上揭犯罪事實業據被告甲○○於本院審理中坦承不諱（參見
    本院審理卷第60頁），被告於94年1 月18日上午9 時5 分許
    、94年1 月23日下午1 時50分許、94年2 月1 日下午4 時25
    分許，94年3 月1 日下午2 時30分、94年3 月2 日下午2 時
    30分許為警採取之尿液經送檢驗結果，均呈嗎啡陽性反應，
    分別有長榮大學94年1 月28日確認報告（參見高雄縣政府警
    察局高縣林警林刑字第0940000530號刑案偵查卷宗第6 頁）
    、高雄市立凱旋醫院94年2 月17日編號0000000 號濫用藥物
    尿液檢驗報告（參見94年度毒偵字第1503號偵查卷第13頁）
    、長榮大學94年2 月18日確認報告（參見高雄縣政府警察局
    高縣林警林刑字第0940000753號刑案偵查卷宗第3 頁）、台
    灣檢驗科技股份有限公司94年3 月16日編號KＺ000000000000
    號濫用藥物尿液檢驗報告（參見94年度毒偵字第1668號偵查
    卷第12頁）、高雄市立凱旋醫院94年3 月14日編號00000000
    號濫用藥物尿液檢驗報告（參見94年度毒偵字第1749號偵查
    卷20頁）各1 份在卷可憑（公訴人所認為警採尿時點與卷宗
    資料有異，自有違誤）。另有扣案疑似海洛因粉末4 包經送
    驗結果，確屬於第一級毒品海洛因成分（淨重合計零點壹陸
    公克，沾有海洛因成分之包裝袋重合計壹點參貳公克），此
    有法務部調查局94年4 月4 日編號調科壹字第20019549號（
    參見94年度毒偵字第1503號偵查卷第14頁）、94年4 月20日
    編號調科壹字第220019693 號（參見94年度毒偵字第1668號
    第17頁）、編號調科壹字第220020668 號（參見本院審理卷
    第16頁）鑑定通知書各1 紙附卷可參。此外，扣案之注射針
    筒1 支，經本院送請高雄醫學大學附設中和紀念醫院檢驗結
    ，亦有殘留第一級毒品海洛因成分陽性反應，此亦有該院94
    年8 月9 日編號9408─65號檢驗報告1 紙附卷可參（參見本
    院審理卷第46頁），被告上開自白與事實相符，堪信為真實
    。
二、再查，被告於93年間因施用毒品案件，經本院以93年度毒聲
    字第1647號裁定送觀察勒戒後，認無繼續施用毒品之傾向，
    於93年9 月22日執行完畢後出所，經台灣高雄地方法院檢察
    署檢察官於93年9 月22日以93年度毒偵字第4928號不起訴處
    分確定等事實，有本院被告院內索引卡紀錄表、臺灣高等法
    院被告全國前案紀錄表、臺灣高雄地方法院檢察署刑案資料
    查註紀錄表各1 份在卷可稽，被告於觀察勒戒執行完畢後5
    年內再犯施用第一級毒品犯行，事證明確，應依法予以論罪
    科刑。
三、核被告所為，係犯該條例第10條第1項之施用第一級毒品罪
     被告先後施用第一級毒品海洛因之行為，時間緊接，犯罪
    構成要件相同，顯係基於概括犯意反覆為之，為連續犯，應
    依刑法第56條之規定以一罪論，並加重其刑。其多次持有海
    洛因後進而施用，其持有行為應被其施用之行為所吸收，不
    另論罪。公訴意旨雖未就94年度毒偵字第3267號、第4408號
    案件中被告另有施用第一級毒品海洛因之犯行起訴（即自93
    年10月中旬某日起至94年1 月23日上午11時30分回溯24小時
    內之某時前止、94年3 月2 日下午1 時40分許後至94年3 月
    30日中午12時許止），惟此部分與起訴部分有連續犯關係，
    屬裁判上一罪，已如前述，依刑事訴訟法第267 條規定，自
    為起訴效力所及，且經檢察官聲請併案審理，本院自得一併
    加以審酌，附此敘明。爰審酌被告前因施用毒品案件，經觀
    察勒戒後，竟再繼續施用毒品，顯見意志不堅，惟其犯罪係
    戕害自身及犯後態度等一切情狀，量處如主文所示之刑，以
    資懲儆。扣案之疑似海洛因粉末4 包經送驗結果，確屬於第
    一級毒品海洛因成分（淨重合計零點壹陸公克，沾有海洛因
    成分之包裝袋重合計壹點參貳公克，該包裝袋因無法與海洛
    因析離，應將整體視同毒品），此有上開法務部調查局鑑定
    通知書3 紙附卷可參，應依毒品危害防制條例第18條第1 項
    前段之規定，宣告沒收併銷燬之。至於扣案之注射針筒1 支
    ，亦殘留海洛因成分，有上開高雄醫學大學附設中和紀念醫
    院檢驗報告在卷可憑，因該針筒無法與海洛因析離，應將整
    體視同毒品，應依毒品危害防制條例第18條第1 項前段之規
    定，宣告沒收併銷燬之，併此敘明。
據上論斷，應依刑事訴訟法第273條之1第1項、第299條第1項前
段，毒品危害防制條例第10條第1 項、第18條第1 項前段，刑法
第11條前段、第56條，判決如主文。
本案經檢察官李廷輝到庭執行職務
中      華      民    國      94   年   8  月    31   日
                       鳳山刑事第二庭   法  官  廖建瑜
以上正本證明與原本無異。
如不服本判決，應於收受送達後10日內向本院提出上訴書狀。
中　　華　　民　　國　　94　　年　　8 　　月　　31　　日
　　　　　　　　　　　　　　　　　　　　書記官  張家榮
毒品危害防制條例第10條
施用第一級毒品者，處 6 月以上 5 年以下有期徒刑。
施用第二級毒品者，處 3 年以下有期徒刑。
